臺灣高等法院高雄分院刑事判決　　　　 96年度上易字第890號
上　訴　人
即　被　告　甲○○
上列上訴人因竊盜案件，不服臺灣高雄地方法院96年度易字第20
96號中華民國96年8 月8 日第一審判決（起訴案號：臺灣高雄地
方法院檢察署96年度偵字第12950 號），提起上訴，本院判決如
下：
    主  文
原判決撤銷。
甲○○攜帶兇器竊盜，累犯，處有期徒刑肆月，如易科罰金，以
新臺幣壹仟元折算壹日。
扣案之破壞剪壹支、電工鉗壹支、螺絲起子貳支，均沒收。
    事  實
一、甲○○前於民國（下同）94年間，即因竊取其曾居住之高雄
    市左營區已廢棄之自治新村內之電纜線，經本院判處有期徒
    刑4 月確定，並於同年8 月11日易科罰金執行完畢，詎其仍
    不知安分，竟意圖為自己不法之所有，於96年4 月30日上午
    9 時許，持其所有之破壞剪1 支、電工鉗1 支及螺絲起子2
    支等物，潛入高雄縣岡山鎮和平里成功乙村7 號空屋內（該
    村因眷村改建計劃，住戶已全部搬至另建之大樓居住，該處
    已形同廢墟，為免他人侵入佔用，現由國防部暫委由和平里
    里長乙○○管理），竊取該空屋內之電線2 捲，得手後正欲
    離去時，為巡邏經過之警員當場查獲，並扣得其持有之破壞
    剪1 支、電工鉗1 支、螺絲起子2 支及贓物電線2 捲。
二、案經高雄縣政府警察局岡山分局移送台灣高雄地方法院檢察
    署檢察官偵查起訴。
    理  由
一、上揭被告甲○○持破壞剪、電工鉗、螺絲起子等工具竊取成
    功乙村7 號空屋內電線2 捲之事實，已據其於警詢、檢察官
    偵查中及原審審理時坦承不諱，核與證人乙○○於警詢時證
    述該眷村因住戶搬遷，由伊負責管理，將來再點交給軍方（
    即國防部）等語之情節相符，並有扣案之破壞剪、電工鉗各
    1 支、螺絲起子2 支扣案可資佐證，又有贓物領據及查獲現
    場之照片6 張附卷可稽，事證已甚明確。被告甲○○於本院
    審理時翻異前供，否認有竊盜犯行，辯稱：上開電線係該眷
    村291 號住戶送給伊的等語，並舉證人吳永祥到庭為證，證
    人吳永祥於本院審理時證稱：伊92歲之父親住在該成功乙村
    114 號，因已搬到新大樓，伊於96年3 、4 月間即到該舊屋
    幫父親整理舊傢俱等物，將欲廢棄之物以新臺幣1,500 元賣
    給資源回收公司，但不包括電線，因被告也來幫忙，伊甚為
    感激，遂將電線送給他等語。但查，被告於警詢、檢察官偵
    查及原審審理時均稱其竊取電線之地點係該成功乙村7 號空
    屋，並有照片為證，且從未提及電線係住戶贈送，再其所述
    門牌291 號亦與證人吳永祥父親居住之114 號不符，被告於
    本院上開辯述之真實性，即有可疑。又縱吳永祥確有因整理
    其父房屋而將電線贈予被告之情事，亦與本案被告竊取7 號
    空屋之電線無涉，是其證言並不能為被告有利之證明。綜上
    ，被告確有竊取他人之財物已甚明灼，所辯要係卸責之詞，
    不足採信，其罪證已甚明確，犯行洵堪認定。
二、按破壞剪、電工鉗、螺絲起子等物均係質地堅硬，且足以對
    人之生命、身體產生危害，客觀上得作為兇器使用無訛，是
    核被告所為，係犯刑法第321 條第1 項第3 款之加重竊盜罪
    ，被告曾因竊盜案受上開有期徒刑之執行，有臺灣高等法院
    被告前案紀錄表在卷可考，其於執行完畢後5 年內，故意再
    犯本件有期徒刑以上之罪，應依刑法第47條第1 項以累犯論
    處，而加重其刑。查被告係竊取眷村住戶搬遷即將拆毀之空
    屋內電線，對他人之生命、身體、安全構成之威脅較低，犯
    罪手段之危險性不高，而所觸犯者乃6 月以上5 年以下有期
    徒刑之罪，顯屬情輕法重，如處以法定最低刑，實嫌過重，
    其犯罪情狀尚堪憫恕，爰依刑法第59條規定減輕其刑。
三、原審予以論罪科刑，固非無見；然查被告犯罪情狀尚堪憫恕
    ，已如前述，原審未依刑法第59條減輕其刑，尚嫌過苛而有
    未洽。被告上訴否認犯罪，雖無理由，惟原判決既有可議，
    即屬無可維持，應由本院將原判決撤銷。審酌被告正值壯年
    ，不思以勞力賺取財物，竟為貪圖私利而為竊盜之不法勾當
    ，惟念其竊取之地點係即將拆除之眷村，所竊得之財物價值
    甚微等一切情狀，爰予科處有期徒刑4 月，並諭易科罰金之
    折算標準，扣案之破壞剪1 支、電工鉗1 支及螺絲起子2 支
    ，均係被告所有供犯罪所用之物，業據被告於原審供承在卷
    ，應依刑法第38條第1項第2款規定宣告沒收。
據上論斷，應依刑事訴訟法第369 條第1 項前段、第364 條、第
299 條第1 項前段，刑法第321 條第1 項第3 款、第47條第1 項
、第59條、第41條第1 項前段、第38條第1 項第2 款，刑法施行
法第1條之1，判決如主文。
本案經檢察官姜麗儒到庭執行職務。
中　　華　　民　　國　　96　　年　　10　　月　　23　　日
                  刑事第四庭    審判長法  官  蕭權閔
                                      法  官  吳進寶
                                      法  官  陳吉雄
以上正本證明與原本無異。
本件判決不得上訴。
中　　華　　民　　國　　96　　年　　10　　月　　24　　日
 　　　　　　　　　　　　　　　　　　　書記官  梁美姿
附錄本件判決論罪科刑法條：
刑法第321條第1項第3款
（加重竊盜罪）
犯竊盜罪而有左列情形之一者，處6 月以上、5 年以下有期徒刑
：
三攜帶兇器而犯之者。
                                                      q
